【裁判字號】    90,簡上,59
【裁判日期】    900619
【裁判案由】    竊盜
【裁判全文】
臺灣高雄地方法院刑事判決                            九十年度簡上字第五九號
    上  訴  人
    即  被  告  乙○○
右列被告因竊盜案件，不服臺灣高雄地方法院鳳山簡易庭九十年三月七日九十年度鳳
簡字第八０號第一審判決（起訴案號：八十九年度偵字第二八四八三號），提起上訴
，本院判決如左：
    主  文
原判決撤銷。
乙○○共同攜帶兇器竊盜，未遂，處有期徒刑陸月，如易科罰金，以參佰元折算壹日
，緩刑貳年。
鐵鎚、鐵釘板手各壹支及布袋壹只均沒收。
    事  實
一、乙○○因欠款花用，竟夥同其於釣蝦場認識之友人吳水嘆（另經檢察官移由臺灣
    高雄地方法院併案審理），二人共同基於意圖為自己不法所有之犯意聯絡，於民
    國八十九年十二月十七日上午十時許，攜帶乙○○所有，客觀上具殺傷力足以致
    人死傷屬兇器之鐵鎚、鐵釘板手各一支及布袋一只，至高雄縣岡山鎮○○路○路
    「聯宇橡膠工業股份公司」（以下簡稱聯宇公司），乙○○及吳水嘆見該公司大
    門及實驗室之門均未關閉上鎖，乃侵入上開公司之實驗室內，於著手搜尋較有價
    值可供變賣之財物之際，即為看管該公司之廠長甲○○發現報警當場查獲乙○○
    ，始未得逞，並扣得乙○○所有預備供行竊所用之鐵鎚、鐵釘板手各一支及布袋
    一只，吳水嘆則趁機逃逸。
二、案經甲○○訴由高雄縣警察局岡山分局移送臺灣高雄地方法院檢察署檢察官偵查
    起訴。
    理  由
一、訊據被告乙○○固不否認曾於八十九年十二月十七日上午十時許，夥同吳水嘆進
    入聯宇公司行竊，而在未竊得任何財物之前即遭甲○○發覺而報警查獲之事實，
    惟矢口否認有何加重竊盜之事實，辯稱：鐵鎚、鐵釘板手各一支及布袋一只原本
    是伊放在機車上，是因為怕被別人偷走所以才一起帶進去聯宇公司內，並非用來
    行竊云云；惟查，右開事實，業據證人即聯宇公司之人員甲○○於警訊時指證明
    確，而被告於警訊時，亦供承：係與吳水嘆共同行竊，用鐵鎚、鐵釘板手及布袋
    等工具行竊等情（見乙○○八十九年十二月十七日警訊筆錄），復於檢察官偵查
    時，再自承：當時是要進去聯宇公司看人家有沒有不要的東西，但沒有偷到，有
    帶一支鐵鎚、板手及布袋等語（見偵查卷第十二頁），佐以被告於本院審理時，
    亦陳稱：原本是要去偷他們（指聯宇公司）不要的廢鐵等語（見本院九十年六月
    六日審判筆錄），足見本件扣案鐵鎚、鐵釘板手各一支及布袋一只等物，應係被
    告所攜帶，準備行竊時可供拆解及包裏運送所偷取廢鐵之工具，被告事後翻異前
    詞，上開辯稱自無可信之處。此外，復有鐵鎚、鐵釘板手各一支及布袋一只等物
    扣案可資佐證，綜上所述，被告犯罪事證明確，犯行已堪認定。
二、查被告乙○○於進入前開聯宇公司後，雖未竊得任何財物，然其既已進行搜尋財
    物之行為，應可認已著手而為竊盜之行為；核被告乙○○所為，係犯刑法第三百
    二十一條第二項、第一項第三款（起訴書誤繕為第二款）之攜帶兇器加重竊盜未
    遂罪。其與吳水嘆就上開犯行，有犯意聯絡及行為分擔，均為共同正犯。又因被
    告在已著手搜索財物之際即遭他人發覺而未取得任何財物，係為未遂犯，爰依刑
    法第二十六條前段之規定，減輕其刑。原審認定被告乙○○罪證明確，予以論罪
    科刑，固非無見。惟查被告乙○○係於八十九年十二月十七日上午十時許，即與
    吳水嘆共同進入聯宇公司行竊，其後在未竊得任何財物之際，便遭該公司廠長甲
    ○○發現報警查獲，原審誤認被告乙○○與吳水嘆係於同日夜間十一時十分許，
    始進入右開公司行竊，即有未洽，上訴人上訴意旨執此指摘原判決不當，為有理
    由，自應由本院將原判決撤銷改判。審酌被告係因貪圖小利方犯本件犯行，而犯
    罪後坦承部分犯行，態度尚佳，且在未竊得任何財物前即遭查獲，所造成之損害
    非鉅等一切情狀，量處如主文所示之刑，以為懲儆；又因被告於行為後，刑法第
    四十一條業於九十年一月十日修正公布施行，並於同年月十二日生效，依修正前
    之刑法第四十一條規定：「犯最重本刑為三年以下有期徒刑以下之刑之罪，而受
    六個月以下有期徒刑或拘役之宣告，因身體、教育、職業或家庭之關係，執行顯
    有困難者，得以一元以上三元以下折算罰金」，惟修正後之刑法第四十一條第一
    項規定「犯最重本刑為五年以下有期徒刑以下之刑之罪，而受六個月以下有期徒
    刑或拘役之宣告，因身體、教育、職業或家庭之關係或其他正當理由，執行顯有
    困難者，得以一元以上三元以下，易科罰金。但確因不執行所宣告之刑，難收矯
    正或難以維持法秩序者，不在此限」。比較上開新舊法，修正後之刑法第四十一
    條第一項就得宣告易科罰金之範圍較修正前之舊法為廣，是依刑法第二條第一項
    前段規定，本件被告所犯加重竊盜罪自應適用裁判時之法律即修正後之刑法第四
    十一條第一項規定宣告易科罰金之折算標準，故併諭知易科罰金之折算標準，附
    此敘明。又被告前未曾受有期徒刑以上刑之宣告，有臺灣高等法院被告全國前案
    紀錄表一份在卷可稽，因一時失慮，偶罹刑典，事後已坦承犯行，深具悔意，經
    此刑之宣告後，應知警惕而無再犯之虞，本院因認暫不執行其刑為當，予以宣告
    緩刑，用啟自新。至扣案之鐵鎚、鐵釘板手各一支及布袋一只等物，因係被告乙
    ○○所有預備供犯本罪所用之物，已如前述，爰依刑法第三十八條第一項第二款
    之規定，宣告沒收。
據上論斷，應依刑事訴訟法第四百五十五條之一第三項、第三百六十九條第一項、第
三百六十四條、第二百九十九條第一項前段，刑法第二十八條、第三百二十一條第二
項、第一項第三款、第二十六條前段、第四十一條第一項、第二條第一項前段、第七
十四條第一款、第三十八條第一項第二款，罰金罰鍰提高標準條例第一條前段、第二
條，判決如主文。
本案經檢察官王啟明到庭執行職務。
中      華      民      國      九十      年      六      月    十九    日
                                  臺灣高雄地方法院刑事第六庭
                                      審判長法  官    趙家光
                                            法  官    張世賢
                                            法  官    李怡諄
右正本證明與原本無異。
如不服本判決，應於判決送達後十日內，向本院提出上訴狀。
                                            書記官    林慧君
中    華    民    國      九十      年      六      月      十九      日
附錄本件論罪條文：
刑法第三百二十一條
(加重竊盜罪)
犯竊盜罪而有左列情形之一者，處六月以上五年以下有期徒刑：
一  於夜間侵入住宅或有人居住之建築物、船艦，或隱匿其內而犯之者。
二  毀越門扇、牆垣或其他安全設備而犯之者。
三  攜帶兇器而犯之者。
四  結夥三人以上而犯之者。
五  乘火災、水災或其他災害之際而犯之者。
六  在車站或埠頭而犯之者。
前項之未遂罰之。


司法院資訊處製作；財團法人民間司法改革基金會備份。
